<?xml version='1.0' encoding='utf-8'?>
<verb default="Gaelaigh" disambig="">
  <verbalNoun default="Gaelú" />
  <verbalAdjective default="Gaelaithe" />
  <tenseForm default="Gaelaigh" tense="Past" dependency="Indep" person="Base" />
  <tenseForm default="Gaelaíomar" tense="Past" dependency="Indep" person="Pl1" />
  <tenseForm default="Gaelaíodar" tense="Past" dependency="Indep" person="Pl3" />
  <tenseForm default="Gaelaíodh" tense="Past" dependency="Indep" person="Auto" />
  <tenseForm default="Gaelaigh" tense="Past" dependency="Dep" person="Base" />
  <tenseForm default="Gaelaíomar" tense="Past" dependency="Dep" person="Pl1" />
  <tenseForm default="Gaelaíodar" tense="Past" dependency="Dep" person="Pl3" />
  <tenseForm default="Gaelaíodh" tense="Past" dependency="Dep" person="Auto" />
  <tenseForm default="Gaelaíodh" tense="PastCont" dependency="Indep" person="Base" />
  <tenseForm default="Gaelaínn" tense="PastCont" dependency="Indep" person="Sg1" />
  <tenseForm default="Gaelaíteá" tense="PastCont" dependency="Indep" person="Sg2" />
  <tenseForm default="Gaelaímis" tense="PastCont" dependency="Indep" person="Pl1" />
  <tenseForm default="Gaelaídís" tense="PastCont" dependency="Indep" person="Pl3" />
  <tenseForm default="Gaelaítí" tense="PastCont" dependency="Indep" person="Auto" />
  <tenseForm default="Gaelaíodh" tense="PastCont" dependency="Dep" person="Base" />
  <tenseForm default="Gaelaínn" tense="PastCont" dependency="Dep" person="Sg1" />
  <tenseForm default="Gaelaíteá" tense="PastCont" dependency="Dep" person="Sg2" />
  <tenseForm default="Gaelaímis" tense="PastCont" dependency="Dep" person="Pl1" />
  <tenseForm default="Gaelaídís" tense="PastCont" dependency="Dep" person="Pl3" />
  <tenseForm default="Gaelaítí" tense="PastCont" dependency="Dep" person="Auto" />
  <tenseForm default="Gaelaíonn" tense="PresCont" dependency="Indep" person="Base" />
  <tenseForm default="Gaelaím" tense="PresCont" dependency="Indep" person="Sg1" />
  <tenseForm default="Gaelaímid" tense="PresCont" dependency="Indep" person="Pl1" />
  <tenseForm default="Gaelaítear" tense="PresCont" dependency="Indep" person="Auto" />
  <tenseForm default="Gaelaíonn" tense="PresCont" dependency="Dep" person="Base" />
  <tenseForm default="Gaelaím" tense="PresCont" dependency="Dep" person="Sg1" />
  <tenseForm default="Gaelaímid" tense="PresCont" dependency="Dep" person="Pl1" />
  <tenseForm default="Gaelaítear" tense="PresCont" dependency="Dep" person="Auto" />
  <tenseForm default="Gaelóidh" tense="Fut" dependency="Indep" person="Base" />
  <tenseForm default="Gaelóimid" tense="Fut" dependency="Indep" person="Pl1" />
  <tenseForm default="Gaelófar" tense="Fut" dependency="Indep" person="Auto" />
  <tenseForm default="Gaelóidh" tense="Fut" dependency="Dep" person="Base" />
  <tenseForm default="Gaelóimid" tense="Fut" dependency="Dep" person="Pl1" />
  <tenseForm default="Gaelófar" tense="Fut" dependency="Dep" person="Auto" />
  <tenseForm default="Gaelódh" tense="Cond" dependency="Indep" person="Base" />
  <tenseForm default="Gaelóinn" tense="Cond" dependency="Indep" person="Sg1" />
  <tenseForm default="Gaelófá" tense="Cond" dependency="Indep" person="Sg2" />
  <tenseForm default="Gaelóimis" tense="Cond" dependency="Indep" person="Pl1" />
  <tenseForm default="Gaelóidís" tense="Cond" dependency="Indep" person="Pl3" />
  <tenseForm default="Gaelófaí" tense="Cond" dependency="Indep" person="Auto" />
  <tenseForm default="Gaelódh" tense="Cond" dependency="Dep" person="Base" />
  <tenseForm default="Gaelóinn" tense="Cond" dependency="Dep" person="Sg1" />
  <tenseForm default="Gaelófá" tense="Cond" dependency="Dep" person="Sg2" />
  <tenseForm default="Gaelóimis" tense="Cond" dependency="Dep" person="Pl1" />
  <tenseForm default="Gaelóidís" tense="Cond" dependency="Dep" person="Pl3" />
  <tenseForm default="Gaelófaí" tense="Cond" dependency="Dep" person="Auto" />
  <moodForm default="Gaelaíodh" mood="Imper" person="Base" />
  <moodForm default="Gaelaím" mood="Imper" person="Sg1" />
  <moodForm default="Gaelaigh" mood="Imper" person="Sg2" />
  <moodForm default="Gaelaímis" mood="Imper" person="Pl1" />
  <moodForm default="Gaelaígí" mood="Imper" person="Pl2" />
  <moodForm default="Gaelaídís" mood="Imper" person="Pl3" />
  <moodForm default="Gaelaítear" mood="Imper" person="Auto" />
  <moodForm default="Gaelaí" mood="Subj" person="Base" />
  <moodForm default="Gaelaímid" mood="Subj" person="Pl1" />
  <moodForm default="Gaelaítear" mood="Subj" person="Auto" />
</verb>
